---
title: "Datatable"
subtitle: 'pour faire de joli tableau en html'
date: "`r format(Sys.time(), '%d %B, %Y')`"
organisation: "EHESS - ENS - PSL"
author: 'Beuchon Timothé'
abstract: Ce document présente le package datatable.
output:
  html_document:
    keep_md: yes
    code_folding: show
    code_download: TRUE
    toc: true
    toc_depth: 3
    toc_collapsed: true
    toc_float: true
    number_sections: true
    template: C:/Users/bleac/OneDrive/Bureau/R/Ressources/template.html
---

```{r setup, include=FALSE}

knitr::opts_chunk$set(echo = TRUE,
                      include=T ,
                      warning = FALSE,
                      error = FALSE,
                      message = FALSE,
                      results = 'hide',
                      strip.white=TRUE,
                      eval = TRUE,
                      fig.align = 'center')

```

# Preambule

Ce packages a pour but de rapidement créer un tableau interactif pour les rendus html généré grâce à R. Ce package est à comprendre comme étant un moyen plus rapide d'utiliser le package DT.

Pour plus d'informations concernant le package DT veuillez vous rendre ici (https://rstudio.github.io/DT/) et ici (https://datatables.net/).

# Fonction Tableau_Interractif

Voici l'utilisation de la fonction TABLEAU_INTERRACTIF sans aucun argument

```{r}
# devtools::install_github("TimBeuch/Datatable_R")
pacman::p_load(datatable,
               dplyr)

data = mtcars

t = data %>% 
  TABLEAU_INTERACTIF()

```

<center>
`r t`
</center>

## Donner un titre

Il y a deux arguments pour donner un titre à son tableau "title" et "number". Number permet d'indiquer le numéro du tableau. De plus cet argument peut-être vide si vous souhaitez juste avoir "tableau :".

```{r}
t = data %>% 
  TABLEAU_INTERACTIF(title = "tire quelconque")
```

<center>
`r t`
</center>

```{r}
t = data %>% 
  TABLEAU_INTERACTIF(title = "tire quelconque",
                     number = 1)
```

<center>
`r t`
</center>


## Couleur du titre

Plusieurs façon d'indiquer la couleur qu'on veut associer à son titre :

```{r}
t = data %>% 
  TABLEAU_INTERACTIF(title = "tire quelconque",
                     number = 1,
                     color =  "hsl(11, 80%, 60%)")
```

<center>
`r t`
</center>


```{r}
t = data %>% 
  TABLEAU_INTERACTIF(title = "tire quelconque",
                     number = 1,
                     color = "#FF5733")
```

<center>
`r t`
</center>


```{r}
t = data %>% 
  TABLEAU_INTERACTIF(title = "tire quelconque",
                     number = 1,
                     color = "rgb(255, 87, 51)")
```

<center>
`r t`
</center>


```{r}
t = data %>% 
  TABLEAU_INTERACTIF(title = "tire quelconque",
                     number = 1,
                     color = "red")
```

<center>
`r t`
</center>


## Changer les noms de colonne

Plusieurs façons d'indiquer les nouveau nom de colonnes pour son tableau.

```{r}
t = data %>% 
  TABLEAU_INTERACTIF(title = "tire quelconque",
                     number = 1,
                     newname = c("newname"= 3))
```

<center>
`r t`
</center>


```{r}
t = data %>% 
  TABLEAU_INTERACTIF(title = "tire quelconque",
                     number = 1,
                     newname = c("newname"= "mpg"))
```

<center>
`r t`
</center>


```{r}
t = data %>% 
  TABLEAU_INTERACTIF(title = "tire quelconque",
                     number = 1,
                     newname = c("newname"= 1:3))
```

<center>
`r t`
</center>


```{r}
t = data %>% 
  TABLEAU_INTERACTIF(title = "tire quelconque",
                     number = 1,
                     newname = c("bbieyv", ' nb vj', 'ampmc,n', 'pmln','essai', 'voiture', 'yu', 'ae', 'be', 'api', 'erop'))
```

<center>
`r t`
</center>


## Note de bas de tableau

```{r}
t = data %>% 
  TABLEAU_INTERACTIF(title = "tire quelconque",
                     number = 1,
                     newname = c("newname"= "mpg"),
                     Lecture = "blabla",
                     Champs = "bla",
                     Source = "blablabla")
```

<center>
`r t`
</center>


```{r}
champ = "blabla"
source = "blablabla"

t = data %>% 
  TABLEAU_INTERACTIF(title = "tire quelconque",
                     number = 1,
                     newname = c("newname"= "mpg"),
                     Lecture = "blabla",
                     Champs = champ,
                     Source = source)
```

<center>
`r t`
</center>
